apertium-ava.ava.lexc
LEXICON N-XIARP
! хӏарп (-алъ, -алъул//хӏарпил, -ал//хӏурупал)

%<n%>%<nt%>%<sg%>%<nom%>:арп CLIT-SUBST-II ; 
%<n%>%<nt%>%<sg%>%<erg%>:арп%>алъ CLIT-SUBST-I ; 
%<n%>%<nt%>%<sg%>%<gen%>:арп%>алъул CLIT-SUBST-I ; 
%<n%>%<nt%>%<sg%>%<gen%>:арп%>ил CLIT-SUBST-I ; ! Dir/LR
%<n%>%<nt%>%<sg%>%<dat%>:арп%>але CLIT-SUBST-I ; 
%<n%>%<nt%>%<sg%>:арп%>ал%{ъ%} LOC-CASES ; 

%<n%>%<nt%>%<pl%>%<nom%>:арпал CLIT-SUBST-II ; 
%<n%>%<nt%>%<pl%>%<erg%>:арп%>аз CLIT-SUBST-I ; 
%<n%>%<nt%>%<pl%>%<gen%>:арп%>азул CLIT-SUBST-I ; 
%<n%>%<nt%>%<pl%>%<dat%>:арп%>азе CLIT-SUBST-I ; 
%<n%>%<nt%>%<pl%>:арп%>аз LOC-CASES ; 

%<n%>%<nt%>%<pl%>%<nom%>:урупал CLIT-SUBST-II ;  ! Dir/LR
%<n%>%<nt%>%<pl%>%<erg%>:уруп%>аз CLIT-SUBST-I ;  ! Dir/LR
%<n%>%<nt%>%<pl%>%<gen%>:уруп%>азул CLIT-SUBST-I ;  ! Dir/LR
%<n%>%<nt%>%<pl%>%<dat%>:уруп%>азе CLIT-SUBST-I ;  ! Dir/LR
%<n%>%<nt%>%<pl%>:уруп%>азул LOC-CASES ;  ! Dir/LR

LEXICON N-HURI
! гьур/и (гьороца, гьорол, -ал)

%<n%>%<nt%>%<sg%>%<nom%>:ури CLIT-SUBST-II ; 
%<n%>%<nt%>%<sg%>%<erg%>:ороца CLIT-SUBST-I ; 
%<n%>%<nt%>%<sg%>%<gen%>:орол CLIT-SUBST-I ; 
%<n%>%<nt%>%<sg%>%<dat%>:ороле CLIT-SUBST-I ; 
%<n%>%<nt%>%<sg%>:орол LOC-CASES ; 

%<n%>%<nt%>%<pl%>%<nom%>:урал CLIT-SUBST-II ; 
%<n%>%<nt%>%<pl%>%<erg%>:ур%>аз CLIT-SUBST-I ; 
%<n%>%<nt%>%<pl%>%<gen%>:ур%>азул CLIT-SUBST-I ; 
%<n%>%<nt%>%<pl%>%<dat%>:ур%>азе CLIT-SUBST-I ; 
%<n%>%<nt%>%<pl%>:ур%>аз LOC-CASES ; 

LEXICON N-RII
! рии (-ялъ, -далил//роол)

%<n%>%<nt%>%<sg%>%<nom%>:ии CLIT-SUBST-II ; 
%<n%>%<nt%>%<sg%>%<erg%>:ии%>ялъ CLIT-SUBST-I ; 
%<n%>%<nt%>%<sg%>%<gen%>:ии%>далил CLIT-SUBST-I ; 
%<n%>%<nt%>%<sg%>%<gen%>:оо%>л CLIT-SUBST-I ;  ! Dir/LR
%<n%>%<nt%>%<sg%>%<dat%>:ии%>ялъе CLIT-SUBST-I ; 
%<n%>%<nt%>%<sg%>:ии%>дали LOC-CASES ; 

LEXICON N-HORKO
! гьоркьо (гьаркьица, гьаркьил, гьаркьал)

%<n%>%<nt%>%<sg%>%<nom%>:оркьо CLIT-SUBST-II ; 
%<n%>%<nt%>%<sg%>%<erg%>:аркьица CLIT-SUBST-I ; 
%<n%>%<nt%>%<sg%>%<gen%>:аркьил CLIT-SUBST-I ; 
%<n%>%<nt%>%<sg%>%<dat%>:аркьие CLIT-SUBST-I ; 
%<n%>%<nt%>%<sg%>:аркьи LOC-CASES ; 

%<n%>%<nt%>%<pl%>%<nom%>:аркьал CLIT-SUBST-II ; 
%<n%>%<nt%>%<pl%>%<erg%>:аркь%>аз CLIT-SUBST-I ; 
%<n%>%<nt%>%<pl%>%<gen%>:аркь%>азул CLIT-SUBST-I ; 
%<n%>%<nt%>%<pl%>%<dat%>:аркь%>азе CLIT-SUBST-I ; 
%<n%>%<nt%>%<pl%>:аркь%>аз LOC-CASES ; 

LEXICON N-TIEX
! тӏех (тӏохоца, тӏохол)

%<n%>%<nt%>%<sg%>%<nom%>:ех CLIT-SUBST-II ; 
%<n%>%<nt%>%<sg%>%<erg%>:ох%>оца CLIT-SUBST-I ; 
%<n%>%<nt%>%<sg%>%<gen%>:ох%>ол CLIT-SUBST-I ; 
%<n%>%<nt%>%<sg%>%<gen%>:ех%>алъул CLIT-SUBST-I ; ! Dir/LR ! Use/Sub
%<n%>%<nt%>%<sg%>%<dat%>:ох%>ое CLIT-SUBST-I ; 
%<n%>%<nt%>%<sg%>%<dat%>:ех%>алъе CLIT-SUBST-I ; ! Dir/LR ! Use/Sub
%<n%>%<nt%>%<sg%>:ехал LOC-CASES ; 

LEXICON N-BERTIN
! бертин (бертаца, бертадул, бертаби)

%<n%>%<nt%>%<sg%>%<nom%>:ин CLIT-SUBST-II ; 
%<n%>%<nt%>%<sg%>%<erg%>:аца CLIT-SUBST-I ; 
%<n%>%<nt%>%<sg%>%<gen%>:адул CLIT-SUBST-I ; 
%<n%>%<nt%>%<sg%>%<dat%>:алъе CLIT-SUBST-I ; 
%<n%>%<nt%>%<sg%>:а LOC-CASES ; 

%<n%>%<nt%>%<pl%>%<nom%>:аби CLIT-SUBST-II ; 
%<n%>%<nt%>%<pl%>%<erg%>:%>абаз CLIT-SUBST-I ; 
%<n%>%<nt%>%<pl%>%<gen%>:%>абазул CLIT-SUBST-I ; 
%<n%>%<nt%>%<pl%>%<dat%>:%>абазе CLIT-SUBST-I ; 
%<n%>%<nt%>%<pl%>:%>абаз LOC-CASES ; 

LEXICON N-HOBOL
! гьобол (-ас//-алъ, -асул//-алъул, гьалбал)
! гьалба/л (-дерица, -дерил)

%<n%>%<m%>%<sg%>%<nom%>:обол CLIT-SUBST-II ; 
%<n%>%<m%>%<sg%>%<erg%>:оболас CLIT-SUBST-I ; 
%<n%>%<m%>%<sg%>%<gen%>:оболасул CLIT-SUBST-I ; 
%<n%>%<m%>%<sg%>%<dat%>:оболе CLIT-SUBST-I ; 
%<n%>%<m%>%<sg%>:оболас LOC-CASES ; 

%<n%>%<f%>%<sg%>%<nom%>:обол CLIT-SUBST-II ; 
%<n%>%<f%>%<sg%>%<erg%>:оболалъ CLIT-SUBST-I ; 
%<n%>%<f%>%<sg%>%<gen%>:оболалъул CLIT-SUBST-I ; 
%<n%>%<f%>%<sg%>%<dat%>:оболалъе CLIT-SUBST-I ; 
%<n%>%<f%>%<sg%>:оболал%{ъ%} LOC-CASES ; 

%<n%>%<mf%>%<pl%>%<nom%>:албал CLIT-SUBST-II ; 
%<n%>%<mf%>%<pl%>%<erg%>:алба%>дерица CLIT-SUBST-I ; 
%<n%>%<mf%>%<pl%>%<gen%>:алба%>дерил CLIT-SUBST-I ; 
%<n%>%<mf%>%<pl%>%<dat%>:алба%>дерие CLIT-SUBST-I ; 
%<n%>%<mf%>%<pl%>:алба%>дери LOC-CASES ; 

LEXICON N-XONO
! хоно (-ялъ//ханица, -ялъул//ханил, ханал)

%<n%>%<nt%>%<sg%>%<nom%>:оно CLIT-SUBST-II ; 
%<n%>%<nt%>%<sg%>%<erg%>:оноялъ CLIT-SUBST-I ; 
%<n%>%<nt%>%<sg%>%<gen%>:оноялъул CLIT-SUBST-I ; 
%<n%>%<nt%>%<sg%>%<dat%>:онояле CLIT-SUBST-I ; 
%<n%>%<nt%>%<sg%>%<erg%>:аница CLIT-SUBST-I ; ! Dir/LR
%<n%>%<nt%>%<sg%>%<gen%>:анил CLIT-SUBST-I ; ! Dir/LR
%<n%>%<nt%>%<sg%>%<dat%>:ание CLIT-SUBST-I ; ! Dir/LR
%<n%>%<nt%>%<sg%>:оноял LOC-CASES ; 

%<n%>%<nt%>%<pl%>%<nom%>:анал CLIT-SUBST-II ; 
%<n%>%<nt%>%<pl%>%<erg%>:ан%>аз CLIT-SUBST-I ; 
%<n%>%<nt%>%<pl%>%<gen%>:ан%>азул CLIT-SUBST-I ; 
%<n%>%<nt%>%<pl%>%<dat%>:ан%>азе CLIT-SUBST-I ; 
%<n%>%<nt%>%<pl%>:ан%>аз LOC-CASES ; 

LEXICON N-ANK
! анкь (-алъ//-ица, -алъул//-ил, -ал)

%<n%>%<nt%>%<sg%>%<nom%>: CLIT-SUBST-II ; 
%<n%>%<nt%>%<sg%>%<erg%>:алъ CLIT-SUBST-I ; 
%<n%>%<nt%>%<sg%>%<gen%>:алъул CLIT-SUBST-I ; 
%<n%>%<nt%>%<sg%>%<dat%>:але CLIT-SUBST-I ; 
%<n%>%<nt%>%<sg%>%<erg%>:ица CLIT-SUBST-I ; ! Dir/LR
%<n%>%<nt%>%<sg%>%<gen%>:ил CLIT-SUBST-I ; ! Dir/LR
%<n%>%<nt%>%<sg%>%<dat%>:ие CLIT-SUBST-I ; ! Dir/LR
%<n%>%<nt%>%<sg%>:и LOC-CASES ; 

%<n%>%<nt%>%<pl%>%<nom%>:ал CLIT-SUBST-II ; 
%<n%>%<nt%>%<pl%>%<erg%>:%>аз CLIT-SUBST-I ; 
%<n%>%<nt%>%<pl%>%<gen%>:%>азул CLIT-SUBST-I ; 
%<n%>%<nt%>%<pl%>%<dat%>:%>азе CLIT-SUBST-I ; 
%<n%>%<nt%>%<pl%>:%>аз LOC-CASES ; 

LEXICON N-QED
! къед (къадаца, къадал, къадал)

%<n%>%<nt%>%<sg%>%<nom%>:ед CLIT-SUBST-II ; 
%<n%>%<nt%>%<sg%>%<erg%>:адаца CLIT-SUBST-I ; 
%<n%>%<nt%>%<sg%>%<gen%>:адал CLIT-SUBST-I ; 
%<n%>%<nt%>%<sg%>%<dat%>:адале CLIT-SUBST-I ; 
%<n%>%<nt%>%<sg%>:едал LOC-CASES ; 

%<n%>%<nt%>%<pl%>%<nom%>:адал CLIT-SUBST-II ; 
%<n%>%<nt%>%<pl%>%<erg%>:ад%>аз CLIT-SUBST-I ; 
%<n%>%<nt%>%<pl%>%<gen%>:ад%>азул CLIT-SUBST-I ; 
%<n%>%<nt%>%<pl%>%<dat%>:ад%>азе CLIT-SUBST-I ; 
%<n%>%<nt%>%<pl%>:ад%>аз LOC-CASES ; 

LEXICON N-LADI
! лъад/и (-иялъ//-уца, -ялъул//-ул, лъудби)

%<n%>%<f%>%<sg%>%<nom%>:ади CLIT-SUBST-II ; 
%<n%>%<f%>%<sg%>%<erg%>:адиялъ CLIT-SUBST-I ; 
%<n%>%<f%>%<sg%>%<erg%>:адуца CLIT-SUBST-I ;  ! Dir/LR
%<n%>%<f%>%<sg%>%<gen%>:адиялъул CLIT-SUBST-I ; 
%<n%>%<f%>%<sg%>%<gen%>:адул CLIT-SUBST-I ;  ! Dir/LR
%<n%>%<f%>%<sg%>%<dat%>:адиялъе CLIT-SUBST-I ; 
%<n%>%<f%>%<sg%>:адиял LOC-CASES ; 

%<n%>%<f%>%<pl%>%<nom%>:удаби CLIT-SUBST-II ; 
%<n%>%<f%>%<pl%>%<erg%>:уд%>абаз CLIT-SUBST-I ; 
%<n%>%<f%>%<pl%>%<gen%>:уд%>абазул CLIT-SUBST-I ; 
%<n%>%<f%>%<pl%>%<dat%>:уд%>абазе CLIT-SUBST-I ; 
%<n%>%<f%>%<pl%>:уд%>абаз LOC-CASES ; 

LEXICON N-TORGIO
! торгӏо (-ялъ//таргӏица, -ялъул, таргӏил, таргӏал)

%<n%>%<nt%>%<sg%>%<nom%>:оргӏо CLIT-SUBST-II ; 
%<n%>%<nt%>%<sg%>%<erg%>:оргӏоялъ CLIT-SUBST-I ; 
%<n%>%<nt%>%<sg%>%<erg%>:аргӏица CLIT-SUBST-I ;  ! Dir/LR
%<n%>%<nt%>%<sg%>%<gen%>:оргӏоялъул CLIT-SUBST-I ; 
%<n%>%<nt%>%<sg%>%<gen%>:аргӏил CLIT-SUBST-I ;  ! Dir/LR
%<n%>%<nt%>%<sg%>%<dat%>:аргӏие CLIT-SUBST-I ; 
%<n%>%<nt%>%<sg%>:аргӏи LOC-CASES ; 

%<n%>%<nt%>%<pl%>%<nom%>:аргӏал CLIT-SUBST-II ; 
%<n%>%<nt%>%<pl%>%<erg%>:аргӏаз CLIT-SUBST-I ; 
%<n%>%<nt%>%<pl%>%<gen%>:аргӏазул CLIT-SUBST-I ; 
%<n%>%<nt%>%<pl%>%<dat%>:аргӏазе CLIT-SUBST-I ; 
%<n%>%<nt%>%<pl%>:аргӏаз LOC-CASES ; 

LEXICON N-MAGIU
! магӏ/у¹ (-ица//-уялъ, -ил)

%<n%>%<nt%>%<sg%>%<nom%>:у CLIT-SUBST-II ; 
%<n%>%<nt%>%<sg%>%<erg%>:ица CLIT-SUBST-I ;  
%<n%>%<nt%>%<sg%>%<erg%>:уялъ CLIT-SUBST-I ; ! Dir/LR
%<n%>%<nt%>%<sg%>%<gen%>:ил CLIT-SUBST-I ; 
%<n%>%<nt%>%<sg%>%<dat%>:уе CLIT-SUBST-I ; 
%<n%>%<nt%>%<sg%>:у LOC-CASES ; 

LEXICON N-KINI
! кин/и (-иялъ, -иялъул//-идул, -ал)

%<n%>%<nt%>%<sg%>%<nom%>:и CLIT-SUBST-II ;
%<n%>%<nt%>%<sg%>%<erg%>:иялъ CLIT-SUBST-I ;  
%<n%>%<nt%>%<sg%>%<gen%>:иялъул CLIT-SUBST-I ;  
%<n%>%<nt%>%<sg%>%<gen%>:идул CLIT-SUBST-I ;  ! Dir/LR
%<n%>%<nt%>%<sg%>%<dat%>:ие CLIT-SUBST-I ;  
%<n%>%<nt%>%<sg%>:иял LOC-CASES ;  

%<n%>%<nt%>%<pl%>%<nom%>:ал CLIT-SUBST-II ;
%<n%>%<nt%>%<pl%>%<erg%>:аз CLIT-SUBST-I ;
%<n%>%<nt%>%<pl%>%<erg%>:азул CLIT-SUBST-I ;
%<n%>%<nt%>%<pl%>%<erg%>:азе CLIT-SUBST-I ;
%<n%>%<nt%>%<pl%>:аз LOC-CASES ;

LEXICON Nouns 
лъади:лъ N-LADI ; ! "жена"
магӏу:магӏ N-MAGIU; ! "слеза, слёзы"
макьу:макь N-MAGIU ; ! "сон"
кини:кин N-KINI ; ! "колыбель, люлька"
тӏех:тӏ N-TIEX ; ! "толокно"
бертин:берт N-BERTIN ; ! "свадьба"
гьоркьо:гь N-HORKO ; ! "расчёска, гребень, гребешок"
хӏарп:хӏ N-XIARP ; ! "буква"
гьури:гь N-HURI ; ! "ветер"
рии:р N-RII ; ! "лето"
гьобол:гь N-HOBOL ; ! "гость и гостья; кунак и куначка"
хоно:х N-XONO ; ! "яйцо"
къоно:къ N-XONO ; ! "плита"
анкь:анкь N-ANK ; ! "неделя"
лъалкӏ:лъалкӏ N-ANK ; ! "след и следы"
къед:къ N-QED ; ! "стена"
торгӏо:т N-TORGIO ; ! "мяч"
